臺中高等行政法院裁定
111年度交上再字第10號
聲  請  人  林大欽                                  
相  對  人  交通部公路總局新竹區監理所

代  表  人  吳季娟              
上列當事人間交通裁決事件，聲請人對於中華民國111年7月29日
本院111年度交上再字第5號裁定，聲請再審，本院裁定如下：
　　主  文
一、再審之聲請駁回。
二、再審訴訟費用新臺幣300元由聲請人負擔。
    理  由
一、按「交通裁決事件之抗告、再審及重新審理，分別準用第4
    編至第6編規定。」「再審之訴，應以訴狀表明下列各款事
    項，並添具確定終局判決繕本，提出於管轄行政法院為之：
    ……四、再審理由及關於再審理由並遵守不變期間之證據。」
    「裁定已經確定，而有第273條之情形者，得準用本編之規
    定，聲請再審。」行政訴訟法第237條之9第3項、第277條第
    1項第4款及第283條分別定有明文。是對於交通裁決事件聲
    請再審，應依行政訴訟法第283條準用第277條第1項第4款之
    規定，表明再審理由，此為必須具備之程式。所謂表明再審
    理由，必須指明確定裁定有如何合於行政訴訟法第273條第1
    項各款或第2項所定再審事由之具體情事，始為相當。又聲
    請再審，乃對於確定裁定不服之程序，故聲請再審，必須就
    該聲明不服之確定裁定為前揭說明之指摘；倘其聲請，雖聲
    明係對某件確定裁定為再審，但其聲請狀載理由，實為指摘
    前程序確定判決或前次之再審判決或確定裁定如何違法，而
    對該聲明不服之確定裁定，則毫未指明有如何法定再審事由
    ，亦難認為已合法表明再審理由，應以其聲請
　  再審為不合法駁回之（最高行政法院105年度裁字第603號裁
    定意旨可參）。是所謂表明再審理由，必須指明確定判決有
    如何合於法定再審事由之具體情事，始為相當。倘僅泛言有
    何條款之再審事由，而無具體情事者，尚難謂已合法表明再
    審理由。如未表明再審理由，法院無庸命其補正。
二、聲請人駕駛其侄子所有之MTY-6002號普通重型機車於民國10
    9年3月8日17時31分許，行經臺中市○○區○○路○段000號前因
    違反道路交通管理事件，為臺中市政府警察局豐原分局（下
    稱舉發機關）警員於109年3月8日製開第GT0352634號舉發違
    反道路交通管理事件通知單（下稱違規通知單），舉發聲請
    人「駕照註銷仍駕車」之違規行為，並經相對人所屬苗栗監
    理站依據道路交通管理處罰條例（下稱道交條例）第21條及
    「違反道路交通管理事件統一裁罰標準及處理細則」（下稱
    道交裁罰標準及處理細則）第41條、第43條、第44條及第67
    條規定，於109年6月10日以竹監苗字第54-GT0352634號裁決
    書（下稱原處分），裁處聲請人新臺幣（下同）6,000元罰
    鍰。聲請人不服，提起行政訴訟，經臺灣臺中地方法院（下
    稱原審法院）以109年度交字第299號行政訴訟判決駁回。聲
    請人不服，提起上訴，因裁判費繳費不足，逾期未補正而經
    本院於110年11月8日以110年度交上字第96號裁定（下稱原
    確定裁定）駁回其上訴確定。聲請人不服原確定裁定，前於
    110年12月20日聲請再審，經本院於111年3月29日以110年度
    交上再字第8號裁定駁回在案，復於同年5月25日就原確定裁
    定聲請再審，經本院111年度交上再字第5號裁定（下稱再審
    確定裁定）駁回確定。聲請人再次對再審確定裁定聲請本件
    再審。
三、聲請人主張略以：聲請人於111年2月24日，接獲法務部執行
    署新竹分署之執行命令，處以87,032元罰鍰，由任職之興亞
    營造工程股份有限公司薪資中扣除。聲請人表示未收到執行
    署之繳費單，無法提起行政訴訟。且過去數年裡執行署從聲
    請人任職之大毅工程顧問等公司、富邦銀行、國泰世華銀行
    、郵局等帳戶扣了數十萬元，卻沒給任何收據或明細，違反
    行政程序法第1條。聲請人之機車車牌於107年前遭翁子派出
    所拆除，聲請人在過去十幾年，不斷向行政院、總統府、監
    察院、內政部、警政署等主管機關提出陳情、訴願，未有任
    何一個機關接受聲請人之陳情、訴願，且向法院提告但未受
    理。聲請人陸續接獲臺中市警局稱「肇事逃逸被查獲」的電
    話。聲請人經年累月被違法攻擊，相對人所為裁決違法等語
    ，並聲明：⒈廢棄原確定裁定及再審確定裁定。⒉原處分撤銷
    。
四、經查，聲請人形式上雖表明對再審確定裁定提出抗告，而聲
    明不服，惟按對於抗告法院之裁定，不得再為抗告，行政訴
    訟法第267條第2項定有明文，是聲請人已不得對再審確定裁
    定再為抗告，惟查本件聲請人既係具狀對於再審確定裁定表
    示聲明不服，其用語雖載稱「抗告」等語，仍應視為聲請再
    審，應適用再審程序審理。又查，聲請人上開再審事由，已
    於本院之前再審程序中提出（見再審確定裁定卷第11至25頁
    ），經核聲請人所表明之上開再審理由，無非重述其對於原
    處分及前程序判決不服之理由，而對於再審確定裁定認其未
    據繳納再審裁判費及未表明前程序裁定有何合於行政訴訟法
    第273條所定再審事由之再審理由，以其聲請不合法為由予
    以駁回，究有如何合於行政訴訟法第273條第1項或第2項所
    定再審事由之具體情事，則未據敘明。是聲請人本件再審之
    聲請，依前揭規定及說明，為不合法，應予駁回。另當事人
    就同一事件對於法院所為歷次裁判聲請再審或提起再審之訴
    ，必須其對最近一次之裁判具有再審理由者，始得進而審究
    其前此歷次裁判有無再審理由，本件聲請人對最近一次之再
    審確定裁定所為之再審聲請既不合法，自無庸審究其前歷次
    裁判有無再審理由，併予指明。　　
五、結論，本件再審之聲請為不合法，依行政訴訟法第237條之8
    第1項、第237條之9第3項、第283條、第278條第1項、第104
    條、民事訴訟法第95條、第78條，裁定如主文。
中　　華　　民　　國 　111 　年　  11 　 月　  25　　日
                臺中高等行政法院第二庭
                          審判長法  官　劉  錫  賢
                                法  官  楊  蕙  芬
                                法  官  林  靜  雯
以上正本證明與原本無異。
本裁定不得抗告。
中　　華　　民　　國 　111 　年　  11 　 月　  25　　日
                                書記官  黃  毓  臻